# 请教“待摊费用”问题

提问人：jy03657116 时间：2020-03-17 08:05:24
背景：
（ 1 ）A公司于 2019 年 9 月向房东预先预先支付 2019 年 10 月-2020年 4 月的半年房租 600 万元。
（ 2 ）A公司于 2019 年 8 月向银行预先预先支付了借款利息 360 万元，借款对应的期限是 2019 年 8 月 1 日-2020年 7 月 31 日。
问题：
（ 1 ） 2020 年1-4月的房租 400 万元，是否应当在 2019 年直接费用化？若可以不费用化，列报于“预付款项”还是“其他流动资产”？
（ 2 ） 2020 年1-7月的借款利息 210 万元，是否应当在 2019 年直接费用化？若可以不费用化，列报于“预付款项”还是“其他流动资产”？
讨论：
（ 1 ）部分会计师认为，新准则下，没有设置“待摊费用”这一资产科目，这些预付的费用，站在“资产负债表观”来看已经不满足资产定义，应当属于费用。
（ 2 ）我个人认为，上述预付的房租、借款利息，在新准则下，也是满足资产定义的，因为它对应了一项明确的未来权利，公司在未来通过行使这项权利来获得现金流入。所以资产负债表日，可以根据未来权利部分，确定一项资产。
请教陈版及论坛友关，如何看待这个问题？

回答人：chenyiwei
1 、预付房租中对应于以后年度/期间的部分，列报为其他流动资产。
2 、预付利息应计入“短期借款——利息调整”，在该笔借款的存续期间内按实际利率法摊销，作为对后续各期利息的调整，在报表上作为短期借款的减项，而不应单独作为一项资产。